【裁判字號】    92,交抗,973
【裁判日期】    921208
【裁判案由】    聲明異議
【裁判全文】
臺灣高等法院臺中分院刑事裁定                    九十二年度交抗字第九七三號
    抗  告  人
    即受處分人  甲○○
右列抗告人因聲明異議案件，不服臺灣臺中地方法院中華民國九十二年十月三十一日
裁定（九十二年度交聲字第八七五號）提起抗告，本院裁定如左：
    主      文
抗告駁回。
    理      由
一、本件抗告人即受處分人甲○○駕駛車號ＰＡ─５２５７號自用小客車，於民國九
    十二年七月十七日七時二十八分許，行經林森路、自由路口時，因汽車駕駛人未
    繫安全帶而違規，經台中市警察局交通隊執勤員警當場舉發。抗告人雖於應到案
    日期前提出申訴，然經原舉發機關於九十二年七月三十日以中市警交字第○九二
    ○○一三四八五號函覆交通部公路總局豐原監理站稱抗告人違規屬實，並由該站
    於九十二年八月八日由該站以豐監稽違六三字第ＧＣ0000000號裁決書裁
    處罰鍰處新台幣一千五百元，案經抗告人向原審聲明異議。
二、本件抗告意旨略以：本人駕車確實有繫安全帶，僅因肚子不適藉等紅燈時調整安
    全帶，一按鈕安全帶即跳回原位，恰為執勤員警看見，本人即拜託該名員警不要
    開罰單，請其情理法兼顧，但該名員警連頭都不抬即繼續開完罰單。抗告人係在
    等紅燈時因肚子不舒服調整安全帶而瞬間離開，有何安全顧慮？執法應情理兼顧
    ，員警姿態太高不理不睬，本人至今怨氣難消，為此提出抗告云云。
三、按汽車行駛於道路上，其汽車駕駛人或前座乘客未繫安全帶者，處駕駛人新臺幣
    一千五百元罰鍰，道路交通管理處罰條例第三十一條定有明文。本件抗告人甲○
    ○駕駛車號ＰＡ─５２５７號自用小客車，於九十二年七月十七日七時二十八分
    許，行經林森路、自由路口時，因汽車駕駛人未繫安全帶而違規，經警當場舉發
    之事實，有台中市警察局舉發違反道路交通管理事件通知單在卷可稽，且抗告人
    對於當時安全帶未繫在其身上之事實亦不諱言。雖抗告人以前詞置辯，然經原審
    傳喚證人即執勤員警游宏山到庭證稱：「發現受處分人在林森路與自由路就沒有
    繫安全帶，我就攔檢，攔檢時並沒有說肚子不舒服，等我開完單，他才說。」等
    語屬實。證人與抗告人素不相識，又無宿怨，當無設詞誣陷之理，則抗告人果若
    因肚子不舒服而調整安全帶致因按扣鈕後安全帶跳回原位，豈有不立即說明而待
    至開完單才向證人陳述之理？已見抗告人所辯不足採信。退步言之，縱認抗告意
    旨所稱抗告人當時係因肚子不舒服，為調整安全帶而按押安全帶按鈕，致安全帶
    跳回原位一情屬實。然抗告人若因肚子不舒服而有調整安全帶之必要，亦應將車
    開至可以停靠之路邊停放後調整以策安全，尚非可因一己方便任意將安全帶按鈕
    打開造成未繫安全帶之狀態，否則人人均可以一己方便之理由資為不遵守交通規
    則之藉口，交通安全又如何獲得維護！本案執勤員警依法舉發抗告人之違規行為
    ，並無違法或不當之處。從而，原處分機關據以援引前揭規定，裁處抗告人罰鍰
    新台幣一千五百元，於法並無不合，原裁定據此駁回抗告人在原審之異議，核無
    不當，抗告人抗告意旨仍執陳詞，指摘原裁定不當，其抗告為無理由，應予駁回
    。
四、據上論結，應依道路交通案件處理辦法第二十六條、刑事訴訟法第四百十二條，
    裁定如主文。
中      華      民      國      九十二     年    十二     月     八     日
                                臺灣高等法院臺中分院刑事第四庭
                                      審判長法  官  洪  耀  宗
                                            法  官  劉  登  俊
                                            法  官  江  德  千
右正本證明與原本無異。
不得再抗告。
                                            書記官  吳  麗  琴
中      華      民      國      九十二     年    十二     月     九     日
                                                                        Ｒ


司法院資訊處製作；財團法人民間司法改革基金會備份。
